# 购买壳公司的会计处理

提问人：搬运工 时间：2020-05-28 15:33:02
请教各位老师，
公司向非关联方支付 5 万元购买了一个壳公司，这家壳公司被收购时账面上有实收资本和银行存款各 3 万元，在公司单体层面和合并层面分别以下会计处理是否合适：
1.单体层面，长投以 3 万元作为初始成本入账，溢价 2 万元相当于支付给原股东注册公司的费用补偿，等同于母公司自己注册一家新公司支付的费用直接计入管理费用。
2.合并层面，由于壳公司不构成业务，不属于企业合并，因此相应的溢价 2 万元也应计入管理费用。
请各位老师指点{:1_388:}{:1_388:}

回答人：chenyiwei
花 5 万元收购净资产为 3 万元的壳公司，具体原因是什么？是否因为该壳公司有本企业所需的特许资质？如果是，则该差额应在合并报表层面确认为无形资产，并在合理确定的受益期限内摊销。

提问人：搬运工 时间：2020-05-29 15:33:02
陈老师，这个壳公司没有特殊资质，就是相当于是支付给原股东注册公司的辛苦费，这家壳公司是境外的，公司是境内的注册公司，需要为境外的员工缴纳社保等但去境外注册新公司程序比较麻烦，就直接购买了这样一个壳公司。

回答人：chenyiwei
如果是，则你在主帖中的理解合理。